

Guilherme Emilio Guain Peixinho Desenvolvedor Web Front-end

⊠ guilherme.guain@gmail.com

(11) 9 7609-8780

- © São Paulo, SP Brasil

Atuo com desenvolvimento web desde 2012, quando iniciei em uma agência de comunicação criando sites em Wordpress. Após 8 anos de experiência nessa tecnologia, iniciei uma especialização em React.js. Além disso, sigo princípios de Clean Code e SOLID respeitando práticas de SEO técnico com o foco em resolução de problemas.

HARD SKILLS HTML/CSS JAVASCRIPT/REACT.JS **TYPESCRIPT** SEO TÉCNICO **DESIGN/LAYOUT** GIT

SOFT SKILLS COMUNICAÇÃO TRABALHO EM EQUIPE SOLUÇÃO DE PROBLEMAS GESTÃO DO TEMPO PENSAMENTO CRÍTICO TOMADA DE DECISÕES

TECNOLOGIAS & FERRAMENTAS

PRIMÁRIAS: React.js, TypeScript, Next.js, ESLint, Git, Tailwind CSS e Postman.

SECUNDÁRIAS: PHP, Node.js, MySQL, WordPress, AMP, GraphQL, Sass e Gulp.

DESIGN: Figma, Photoshop e Illustrator.

IDIOMAS

PORTUGUÊS: Nativo INGLÊS: Intermediário

Experiência

Amo Promo

DESENVOLVEDOR FRONT-END

01/2023 - atual









Com o propósito de promover experiências inesquecíveis, atuo no planejamento e desenvolvimento de soluções web e mobile utilizando as tecnologias mais modernas.

Toxicologia Pardini

DESENVOLVEDOR FULL-STACK 08/2018 - atual















Empresa referência em exame toxicológico onde atuo como desenvolvedor full-stack responsável pelo desenvolvimento e manutenção do site. Entre as principais atividades estão: otimização de SEO on-page, implementação de novas funcionalidades, correção de bugs e integrações com sistemas internos, CRM e ERP.

Inter-American Coalition

DESENVOLVEDOR FULL-STACK 08/2021 - atual









Projeto desenvolvido com WordPress Multisite para unificar os websites da organização, facilitando a manutenção e o gerenciamento do conteúdo. Atualmente sou responsável pelo monitoramento e manutenção do servidor, atualização dos plugins e temas do WordPress, e gerenciamento do conteúdo do site.

Educação

UDACITY

Ignite Lab - Node.js, NestJS, Prisma e Jest		HTML5, CSS3, JavaScript e Bootstrap	11/2017 - 02/2018
ROCKETSEAT		ALURA	Online
React.js - Ignite	07/2022 - 07/2022	Lógica de programação e PHP	10/2012 - 06/2014
ROCKETSEAT	Online	IMPACTA	São Paulo, SP
GoStack - Node.js, React.js e React Native	10/2020 - 03/2021	Técnico em computação gráfica	05/2012 - 05/2013
ROCKETSEAT	Online	ALPHA CHANNEL	São Paulo, SP
Desenvolvedor Web Front-end Nanodegree	11/2017 - 04/2018		